臺灣高等法院刑事判決　　　　　　　100年度交上訴字第124號
　　上　訴　人
　　即　被　告　何賢坤
上列上訴人即被告因公共危險案件，不服臺灣板橋地方法院 100
年度交訴字第165號，中華民國100年 7月29日第一審判決（起訴
案號：臺灣板橋地方法院檢察署100年度偵字第13871號），提起
上訴，本院判決如下：
    主  文
上訴駁回。
    理  由
一、按依刑事訴訟法第350條、第361條、第362條、第367條規定
    ，不服地方法院之第一審判決而上訴者，須提出上訴書狀並
    應敘明具體理由，為上訴必備之程式；倘已提出上訴理由，
    但所提非屬具體理由者，則由第二審法院以上訴不合法律上
    之程式判決駁回。而所謂具體理由，必係依據卷內既有訴訟
    資料或提出新事證，指摘或表明第一審判決有何採證認事、
    用法或量刑等足以影響判決本旨之不當或違法，而構成應予
    撤銷之具體事由，始克當之（例如：依憑證據法則具體指出
    所採證據何以不具證據能力，或依憑卷證資料明確指出所為
    證據證明力之判斷如何違背經驗、論理法則）；倘僅泛言原
    判決認定事實錯誤、違背法令、量刑失之過重過輕微，而未
    依上揭意旨指出具體事由，或形式上雖已指出具體事由，然
    該事由縱使屬實，亦不足以認為原判決有何不當或違法者（
    例如：對不具有調查必要性之證據，法院未依聲請調查亦未
    說明理由，或援用證據不當，但除去該證據仍應為同一事實
    之認定），皆難謂係具體理由，俾與第二審上訴制度旨在請
    求第二審法院撤銷、變更第一審不當或違法之判決，以實現
    個案救濟之立法目的相契合，並節制濫行上訴（最高法院97
    年度台上字第 892號判決參照）。次按第二審法院認為上訴
    書狀未敘述理由，依刑事訴訟法第 367條但書規定，始應定
    期間命其補正。如認上訴書狀已敘述理由，但其理由非屬具
    體，其所為上訴，即不符上訴之法定要件，自得逕行判決駁
    回，無定期命補正問題（最高法院97年度台上字第3599號判
    決參照）。末按量刑之輕重，係屬事實審法院得依職權自由
    裁量之事項，苟於量刑時，已依行為人之責任為基礎，並斟
    酌刑法第57條各款所列情狀，而未逾越法定範圍，又未濫用
    其職權，即不得遽指為違法（最高法院99年台上字第 189號
    判決意旨參照）。
二、本件原判決略以：
（一）何賢坤前於民國95年 9月底某日犯幫助詐欺取財罪，經臺
      灣板橋地方法院以97年度簡字第3029號刑事簡易判決判處
      有期徒刑4月，減為有期徒刑2月，於97年 8月28日確定。
      於97年 9月26日入監後，於同年10月17日易科罰金執行完
      畢出監（於本案構成累犯之前科）。何賢坤於100年4月20
      日晚間9時20分許，駕駛車牌號碼為 202-B6號之營業用小
      客車（起訴書誤載車牌號碼為025-A5號），沿新北市○○
      區○○路往中興街方向行駛，於行經復興路 230號前時，
      因疏未注意車前狀況，而自後方擦撞王植忠騎乘之車牌號
      碼K2Y-207 號重型機車，除使王植忠人車倒地外，王植忠
      機車並因此向前滑行而再撞擊張天增騎乘之車牌號碼LC6-
      089 號重型機車，而使張天增亦因此人車倒地，王植忠、
      張天增因此分別受有傷害（其涉犯業務過失傷害部分，均
      因和解而未據告訴）。詎何賢坤於上開肇事後，已見王植
      忠與張天增因該事故人車倒地，而明知其已駕車肇事致人
      受傷，惟因急欲前往約定地點搭載客人，竟未下車察看王
      植忠與張天增之傷勢而為救護傷勢等之必要處理，亦未將
      其姓名聯絡資料留予該二人或經二人同意，更未通知警察
      機關其肇事請求警方前來處理，即駕駛該車離去。嗣經警
      據報到案處理後，調閱肇事地點附近監視錄影畫面，於10
      0年4月26日循線查獲何賢坤，始查悉上情。
（二）上開犯罪事實，業據被告於警詢、偵訊及原審審理中坦承
      不諱，核與證人即被害人王植忠與張天增於警詢、偵訊中
      陳述情節相符，並有新北市政府警察局中和第一分局製作
      之道路交通事故調查報告表、調查筆錄、現場採證照片、
      路口監視器畫面翻拍照片各一份在卷可稽，堪認被告上開
      具任意性自白與事實相符，應屬信實。縱上，本案事證明
      確，被告犯行洵堪認定，應予依法論科。
（三）按刑法第185條之4之肇事致人死傷逃逸罪，其立法目的在
      於促使駕駛人於肇事後，能對被害人即時救護，以減少傷
      亡，維護交通安全。是該罪之成立祇要行為人有駕駛動力
      交通工具肇事，致人死傷而逃逸之事實為已足，至於肇事
      之過失責任誰屬，則非所問（最高法院98年度台上字第33
      29號刑事判決要旨參照）；又構成本罪之要件，其客觀構
      成要件為行為人駕駛動力交通工具肇事，且致人死傷而逃
      逸，主觀要件則須行為人對致人死傷之事實有所認識，並
      進而決意擅自逃離肇事現場，即足當之（最高法院刑事判
      決97年度台上字第4456號判決要旨參照）。被告何賢坤就
      事實欄所示之於本案肇事後，已知悉王植忠與張天增受有
      傷害，未為任何之相關處置，即擅自離去，核其所為，係
      犯刑法第185條之4之肇事致人傷害逃逸罪。被告前曾受有
      如事實欄所示之犯罪科刑及執行情形，有被告之本院被告
      前案紀錄表各一份在卷可憑，其於有期徒刑之執行完畢後
      ，五年以內故意再犯有期徒刑以上之本罪，為累犯，應依
      刑法第47條第 1項規定加重其刑。爰審酌被告犯罪之動機
      、教育程度及生活狀況、品行、智識程度與其因本案犯行
      所生之危險，參酌其犯後坦承犯行且已與被害人為和解等
      一切情狀，量處有期徒刑7月。
三、本件上訴人即被告何賢坤不服原審判決，提起上訴，理由載
    稱略以：因為跑車生意不好，有了一個預約長途的乘客，請
    法官站在我的立場設想，為了多賺點錢，當時也沒想那麼多
    ，就離開肇事現場，事後也和解。家有74歲高齡母親、妻子
    及兒子需要我扶養，兒子才國小二年級，家裡生活貧困，請
    改判等語。惟查，原審判決已詳細記載認定被告犯罪之證據
    及理由，並無何違反經驗法則、論理法則、比例原則，或有
    何其他違法情事。另原審判決斟酌被告受徒刑之執行完畢，
    五年以內故意再犯本案肇事逃逸罪等，為累犯，應依刑法第
    47條第 1項之規定，加重其刑，但審酌被告被告犯罪之動機
    、教育程度及生活狀況、品行、智識程度與其因本案犯行所
    生之危險，參酌其犯後坦承犯行且已與被害人為和解等一切
    情狀，在適法範圍內行使其量刑之裁量權，既未逾越法定刑
    度，又未濫用自由裁量之權限，原審判決之量刑並無何不當
    而構成應撤銷之事由可言。被告提起上訴，請求本院減輕其
    刑。惟對於原審判決究有何具體事由，致判決不當或違法，
    並無一語涉及，即顯未依據卷內既有訴訟資料或提出新事證
    ，指摘或表明原審判決有何採證認事、用法或量刑等足以影
    響判決本旨之不當或違法，或足以影響原判決，構成應撤銷
    之具體事由，與刑事訴訟法第361條第2項「上訴書狀應敘述
    具體理由」之規定不符。揆諸上開說明，其上訴不合法律上
    之程式，應予駁回，並不經言詞辯論為之。
四、據上論斷，依刑事訴訟法第367條前段、第372條，判決如主
    文。
中    華    民    國    100    年    9    月     9    日
                  刑事第十四庭審判長法  官  陳志洋
                                    法  官  張惠立
                                    法  官  梁耀鑌
以上正本證明與原本無異。
如不服本判決，應於收受送達後十日內向本院提出上訴書狀，其
未敘述上訴之理由者並得於提起上訴後十日內向本院補提理由書
（均須按他造當事人之人數附繕本）「切勿逕送上級法院」。
                                    書記官  莊淑茹
中    華    民    國   100    年    9     月    13    日